【裁判字號】    99,聲,1293
【裁判日期】    990528
【裁判案由】    聲請更定其刑
【裁判全文】
臺灣臺中地方法院刑事裁定              99年度聲字第1293號
聲  請  人  臺灣臺中地方法院檢察署檢察官
受  刑  人  甲○○
上列聲請人因受刑人竊盜案件（本院98年度易字第3199號），經
判決確定後發覺為累犯，聲請更定累犯之刑（聲請案號：99年度
執聲字第876 號），本院裁定如下：
    主  文
甲○○攜帶兇器竊盜，累犯，處有期徒刑捌月。扣案之螺絲起子
貳支、剪刀壹把均沒收。
    理  由
一、聲請意旨略以：按受有期徒刑執行完畢後，5 年以內再犯有
    期徒刑以上之罪者為累犯，加重其刑至2 分之1 ；又裁判確
    定後發覺為累犯者，依法更定其刑，刑法第47條、第48條訂
    有明文。查受刑人即被告甲○○所犯毒品危害防制條例、竊
    盜、搶奪及偽造署押等案件，經本院先後分別判處有期徒刑
    為1年、1年2月、1年、5 月確定，嗣經裁定定其應執行刑為
    有期徒刑3年3月，指揮書刑期自民國93年1 月28日起算（臺
    灣臺中地方法院檢察署91年度執更2303號），於95年4月4日
    假釋出監後，經撤銷假釋應執行殘刑10月17日（臺灣臺中地
    方法院檢察署95年度執更字1671號），復經96年罪犯減刑條
    例施行，受刑人上述所犯之罪，經減刑並定應執行刑為有期
    徒刑1年7月15日，因受刑人減刑前在監執行，已執行2年2月
    10日，已超過減刑後1年7月15日之刑期，故無殘刑可供執行
    ，因而前開原殘刑10月17日部分，應認於96年7 月16日減刑
    條例施行日，視為已執行完畢。又假釋中因故意更犯罪而受
    無期徒刑或有期徒刑之宣告確定者，其撤銷假釋後之殘餘刑
    期與再犯之新罪刑期，不適用刑法第79條之1第1項之規定，
    即假釋撤銷後之殘餘刑期不得再予假釋（同法條第5 項參照
    ）。本件受刑人於96年7 月16日復接續執行受刑人於95年假
    釋期間所犯之施用毒品罪及竊盜5罪之有期徒刑2年10月，嗣
    依減刑條例規定減刑並定應執行刑為有期徒刑1年8月（臺灣
    臺中地方法院檢察署96年度執減更3102號之1），受刑人於9
    7年7月10日再次假釋出監（經縮短刑期後，期滿日為98年3
    月7 日）。惟因受刑人復於此次假釋期間之97年11月16日，
    故意犯施用第一級毒品罪，經本院以98年度訴字第1273號判
    處有期徒刑1年2月，上訴二、三審，均諭知上訴駁回，於98
    年9月10日確定。前開97年7月10日出監之假釋因而撤銷，經
    臺灣臺中地方法院檢察署以98年度執更字第4295號執行殘刑
    7月5日，指揮書刑期自98年11月11日起算至99年6 月15日期
    滿，現於臺灣臺中監獄執行中。本件受刑人於98年7 月30日
    所犯之攜帶兇器竊盜罪，係在96年7 月16日執行完畢後，依
    法應論以累犯，而本院98年度易字第3199號刑事判決並未論
    以累犯，現於裁判確定後發覺，請依刑法第48條前段規定更
    定其刑云云。
二、按受徒刑之執行完畢，5 年以內故意再犯有期徒刑以上之罪
    者，為累犯，加重本刑至2 分之一；裁判確定後，發覺為累
    犯者，依前條之規定更定其刑，但刑之執行完畢或赦免後發
    覺者，不在此限，刑法第47條第1 項、第48條分別定有明文
    。次按經撤銷假釋執行殘餘刑期者，無期徒刑於執行滿25年
    ，有期徒刑於全部執行完畢後，再接續執行他刑，第一項有
    關合併計算執行期間之規定不適用之，刑法第79條之1第5項
    定有明文。又按依刑法第48條應更定其刑者，由該案犯罪事
    實最後判決之法院之檢察官，聲請該法院裁定之，刑事訴訟
    法第477條第1項定有明文。另按經撤銷假釋執行殘餘刑期者
    ，其有期徒刑之殘餘刑期，於全部執行完畢時，即應認為已
    執行完畢，不再與嗣後接續執行之他刑，合併計算執行期間
    ，從而殘餘刑期之執行與接續執行之他刑，其刑期應分別計
    算，最高法院97年度台非字第1號判決參照。
三、經查：本件受刑人甲○○前於90年間因犯竊盜、偽造印文
    、搶奪、施用毒品等罪，經法院先後判處有期徒刑1 年2 月
    、5 月、1 年、1 年，並經法院裁定其應執行刑為有期徒刑
    3 年3 月確定，經與另案執行殘刑之刑期接續執行，原應自
    92年3 月5 日至96年2 月24日縮刑執行完畢，惟自95年4 月
    7 日假釋出監後，復經撤銷假釋（殘刑為10月又17日）。
    又因施用毒品案件經法院判處有期徒刑1 年確定；因犯4 個
    竊盜罪，經原審法院以95年度易字第3905號判處有期徒刑8
    月、5 月、10月、10月，應執行有期徒刑2 年確定，嗣並經
    原審法院以96年度聲字第1954號就上開所處有期徒刑1 年、
    8 月、5 月、10月、10月部分裁定應執行刑為有期徒刑2 年
    10月。又因犯竊盜罪，經原審法院判處拘役40日確定。
    及因犯竊盜罪，經原審法院以96年度易字第1827號判處有期
    徒刑7 月確定。上開所示之殘刑及至所處之刑，並自
    95年10月25日起接續執行。嗣經原審於96年7 月18日以96
    年度聲減字第2596號裁定就上開至部分所處之宣告刑均
    裁定減刑，並就部分定其應執行刑為1 年7 月又15日；就
    、部分定其應執行刑為1 年8 月確定在案後。惟前開
    之部分，因減為有期徒刑1 年7 月又15日後，因受刑人減
    刑前在監執行，已執行逾1 年7 月又15日以上，故無殘刑可
    供執行，因而前開之殘刑10月17日部分，應認於96年7 月
    16日減刑條例施行日，視為已執行完畢。至於受刑人自96
    年7 月16日復接續執行上開、經定之應執行刑有期徒刑
    1 年8 月刑期，受刑人於97年7 月10日再次假釋出監後，又
    於假釋期滿前之假釋期間97年11月16日，故意再犯施用第一
    級毒品罪，經法院判處有期徒刑1 年2 月確定，前開、
    所定之假釋因之撤銷，該假釋殘刑自98年11月11日起算執行
    ，現仍執行中等情，有臺灣高等法院被告前案紀錄表、臺灣
    臺中地方法院檢察署檢察官96年執減更度字第3102、3102之
    1 、3102之2 號執行指揮書在卷可憑。再查，前開之部分
    既已於96年7 月16日視為執行完畢，雖接續執行、之案
    件，惟依刑法第79條之1 第5 項，之部分因係撤銷假釋後
    之殘餘刑期，不得再與新犯之、之罪之新罪刑期合併計
    算假釋，即之部分屬假釋撤銷後之殘餘刑期不得再予假釋
    ，是受刑人上開、之罪之尚未執行完畢之撤銷假釋之殘
    刑部分，應與部分無關，該之部分應認已於96年7 月16
    日執行完畢（揆諸臺灣高等法院暨所屬法院98年法律座談會
    刑事類提案第5 號及上開最高法院97年度台非字第1 號判決
    意旨）。是受刑人於98年7 月30日所犯之本院98年度易字第
    3199號判決之攜帶兇器竊盜之罪，既係於前開之部分之96
    年7 月16日執行完畢後5 年內故意再犯，應為累犯，原確定
    判決未依法論以累犯，茲檢察官向最後事實審即本院聲請更
    定累犯之刑，本院審核認聲請為正當，爰依上揭條文更定其
    刑如主文所示。
據上論斷，應依刑事訴訟法第477條第1項，裁定如主文。
中    華    民    國    99    年    5    月    28     日
                  刑事第四庭  審判長法  官  鄭永玉
                                    法  官  張恩賜
                                    法  官  潘曉玫
以上正本證明與原本無異。
如不服本裁定，得於收受送達後5日內向本院提出抗告書狀（須
附繕本）。
                                    書記官  張齡方
中    華    民    國    99    年    5    月    28     日

司法院資訊處製作；財團法人民間司法改革基金會備份。
